Minutes et répertoires du notaire Marie Louis Ernest PITAUX, 16 juillet 1870 - 26 avril 1892 (étude XIV)
Archives nationales
- Minutes de Marie Louis Ernest PITAUX, mai 1870 - 29 août 1928; MC/ET/XIV/905 - MC/ET/XIV/1218
  - Minutes. 1889, février, février 1889; MC/ET/XIV/1065
    - Bail par Louis François René Panhard, ingénieur civil, demeurant 5, rue Royale, à Jean Rodolphe Kneubuhler dit Benque, photographe, demeurant au Mesnil-Le-Roy (Yvelines), d'un lieu d'exposition pour ses photographies, situé 5, rue Royale. Loyer annuel de 12 500 francs, payable par trimestre, d
      Royale (rue); Le Mesnil-le-Roi (Yvelines); Kneubuhler, Jean Rodolphe; Panhard, Louis François René
  - Minutes. 1889, mars, mars 1889; MC/ET/XIV/1066
  - Minutes. 1889, avril, avril 1889; MC/ET/XIV/1067
  - Minutes. 1889, mai, mai 1889; MC/ET/XIV/1068
  - Minutes. 1889, juin, juin 1889; MC/ET/XIV/1069
  - Minutes. 1889, juillet, juillet 1889; MC/ET/XIV/1070
  - Minutes. 1889, août, août 1889; MC/ET/XIV/1071
  - Minutes. 1889, septembre - 1889, octobre, septembre 1889 - octobre 1889; MC/ET/XIV/1072
  - Minutes. 1889, novembre, novembre 1889; MC/ET/XIV/1073
  - Minutes. 1889, décembre, décembre 1889; MC/ET/XIV/1074
  - Minutes. 1890, janvier, janvier 1890; MC/ET/XIV/1075
  - Minutes. 1890, février, février 1890; MC/ET/XIV/1076
  - Minutes. 1890, mars, mars 1890; MC/ET/XIV/1077
  - Minutes. 1890, avril, avril 1890; MC/ET/XIV/1078
  - Minutes. 1890, mai, mai 1890; MC/ET/XIV/1079
  - Minutes. 1890, juin, juin 1890; MC/ET/XIV/1080
  - Liquidation Tredern et Say. 1890, 27 juin, 27 juin 1890; MC/ET/XIV/1081
  - Minutes. 1890, juillet, juillet 1890; MC/ET/XIV/1082
  - Minutes. 1890, août, août 1890; MC/ET/XIV/1083
  - Minutes. 1890, septembre, septembre 1890; MC/ET/XIV/1084
  - Minutes. 1890, octobre, octobre 1890; MC/ET/XIV/1085
  - Minutes. 1890, novembre, novembre 1890; MC/ET/XIV/1086
  - Minutes. 1890, décembre, décembre 1890; MC/ET/XIV/1087
  - Minutes. 1891, janvier, janvier 1891; MC/ET/XIV/1088
  - Minutes. 1891, février, février 1891; MC/ET/XIV/1089
  - Minutes. 1891, mars, mars 1891; MC/ET/XIV/1090
  - Minutes. 1891, avril, avril 1891; MC/ET/XIV/1091
  - Succession Layer. 1891, 23 avril, 23 avril 1891; MC/ET/XIV/1092
  - Minutes. 1891, mai, mai 1891; MC/ET/XIV/1093
  - Minutes. 1891, juin, juin 1891; MC/ET/XIV/1094
  - Minutes. 1891, juillet, juillet 1891; MC/ET/XIV/1095
  - Minutes. 1891, août - 1891, septembre, août 1891 - septembre 1891; MC/ET/XIV/1096
  - Minutes. 1891, octobre, octobre 1891; MC/ET/XIV/1097
  - Minutes. 1891, novembre, novembre 1891; MC/ET/XIV/1098
  - Minutes. 1891, décembre, décembre 1891; MC/ET/XIV/1099
  - Minutes. 1892, janvier, janvier 1892; MC/ET/XIV/1100
  - Minutes. 1892, février, février 1892; MC/ET/XIV/1101
  - Minutes. 1892, mars, mars 1892; MC/ET/XIV/1102
  - Minutes. 1892, 1er avril - 1892, 26 avril, 1er avril 1892 - 26 avril 1892; MC/ET/XIV/1103
  - Statuts de l'Union industrielle. 1876, 21 août - 1925, 7 septembre, 21 août 1876 - 7 septembre 1925; MC/ET/XIV/1216
    Actes à la suite juqu'au 7 septembre 1925, passés successivement par-devant Jean Marie Panhard, Marie Louis Ernest Pitaux, Henry Adolphe Vienot.
    - Statuts de l'Union industrielle., 21 août 1876 - 7 septembre 1925; MC/ET/XIV/1216
      Actes à la suite jusqu'au 7 septembre 1925.
      Mention dans le répertoire du notaire coté:
      MC/RE/XIV/20
      Report des actes analysés à l'occasion de l'établissement des répertoires numériques dits 'états numérique' des liasses et registres de minutes. (base de données migrée: voir contexte dans le Plan d’orientation général - Notaires de Paris, guides thématiques du Minutier).
      Date de création de la notice: 2011
      statuts
  - Statuts de la Société anonyme immobilière de Villepinte. 1881, 15 juin - 1924, 15 avril, 15 juin 1881 - 15 avril 1924; MC/ET/XIV/1217
    Actes à la suite jusqu'au 15 avril 1904, passés successivement par-devant Jean Marie Panhard, Marie Louis Ernest Pitaux, Henry Adolphe Vienot.
    - Statuts de la Société anonyme immobilière de Villepinte., 15 juin 1881 - 15 avril 1924; MC/ET/XIV/1217
      Actes à la suite jusqu'au 15 avril 1924.
      MC/RE/XIV/21
      statuts; Villepinte (Seine-Saint-Denis)
  - Société Nerson. 1890, 24 mars - 1928, 29 août, 24 mars 1890 - 29 août 1928; MC/ET/XIV/1218
    Actes à la suite jusqu'au 29 août 1928, passés successivement par-devant Marie Louis Ernest Pitaux, Jean Panhard, Henry Adolphe Vienot.
    - Société Nerson., 24 mars 1890 - 29 août 1928; MC/ET/XIV/1218
      Actes à la suite jusqu'au 29 août 1928. Tome n°1.
      MC/RE/XIV/23
      acte de société
  - Dépôt judiciaire du testament olographe d’Anne Josèphe Jacquemart, épouse de Charles Louis Lami, demaurant à la Varenne-Saint-Hilaire. Autre acte à la suite en date du 26 orctobre 1872: Dépôt de l’ordonnance d’envoi en possession de M. Lami., 7 juin 1872; MC/ET/XIV/915
- Répertoire(s) de Marie Louis Ernest PITAUX, 13 juillet 1866 - 9 juillet 1895; MC/RE/XIV/19 - MC/RE/XIV/23
  - Répertoire. 1866, 13 juillet - 1873, 24 septembre, 13 juillet 1866 - 24 septembre 1873; MC/RE/XIV/19
    Répertoire des notaires René-Adrien Panhard (13 juillet 1866-14 juillet 1870), Marie-Louis-Ernest Pitaux (16 juillet 1870-24 septembre 1873).
    Informations concernant le classement et la cotation:
    Le niveau inférieur de description, quand il existe, correspond aux mentions d'actes contenues dans le répertoire. Parmi celles-ci, certaines peuvent y être décrites, de manière plus ou moins détaillée. Pour consulter l'acte proprement dit, il convient de rechercher la cote au niveau des articles (registre ou liasse) des minutes du notaire (cote de type 'MC/ET').
  - Répertoire. 1873, 24 septembre - 1878, 4 mai, 24 septembre 1873 - 4 mai 1878; MC/RE/XIV/20
  - Répertoire. 1878, 6 mai - 1882, 14 août, 6 mai 1878 - 14 août 1882; MC/RE/XIV/21
  - Répertoire. 1882, 16 août - 1889, 4 janvier, 16 août 1882 - 4 janvier 1889; MC/RE/XIV/22
  - Répertoire. 1889, 5 janvier - 1895, 9 juillet, 5 janvier 1889 - 9 juillet 1895; MC/RE/XIV/23
    Répertoire des notaires Marie-Louis-Ernest Pitaux (5 janvier 1889-26 avril 1892), Jean Panhard (27 avril 1892-9 juillet 1895).